臺灣高雄地方法院刑事判決           100年度審訴字第1491號
公  訴  人  臺灣高雄地方法院檢察署檢察官
被      告  張力夫
上列被告因違反毒品危害防制條例案件，經檢察官提起公訴（10
0 年度毒偵字第2037號），嗣因被告就被訴事實為有罪之陳述，
經本院告知簡式審判程序之旨，並聽取被告與公訴人之意見後，
本院合議庭裁定由受命法官獨任進行簡式審判程序，判決如下：
    主  文
張力夫施用第二級毒品，累犯，處有期徒刑陸月；又施用第一級
毒品，累犯，處有期徒刑拾壹月。應執行有期徒刑壹年肆月。
    事  實
一、張力夫前因違反肅清煙毒條例案件，經本院以82年度訴字第
    4649號判處有期徒刑3 年2 月，經臺灣高等法院高雄分院（
    下稱高雄高分院）以83年度上訴字第213 號駁回上訴確定；
    又因恐嚇取財案件，經臺灣臺東地方法院（下稱臺東地院）
    以85年度訴字第20號判處有期徒刑10月確定，上開二罪並經
    臺東地院以85年度聲字第708 號裁定應執行刑為有期徒刑3
    年8 月，於民國85年10月30日縮短刑期假釋出監並付保護管
    束。嗣於假釋期間再違反麻醉藥品管理條例、槍砲彈藥刀械
    管制條例案件，先後經高雄高分院以86年度上易字第3028號
    、本院以87年度訴字第1436號分別判處有期徒刑8 月、4 月
    確定，另因肅清煙毒條例案件，經本院以86年度訴字第2961
    號判處有期徒刑3 年4 月，經高雄高分院以86年度上訴字第
    2593號駁回上訴確定。上開三罪經本院以88年度聲字第566
    號裁定定應執行刑4 年。前揭假釋因而遭撤銷，尚應執行殘
    刑有期徒刑1 年1 月23日，與上開有期徒刑4 年接續執行，
    於90年12月4 日縮短刑期假釋出監並付保護管束，嗣又經撤
    銷假釋，入監執行殘刑有期徒刑2 年6 月6 日，於96年5 月
    5 日縮刑期滿執行完畢。
二、張力夫又於98年間因施用毒品案件，經本院以98年度審毒聲
    字第289 號裁定送觀察、勒戒後，認有繼續施用毒品之傾向
    ，再以98年度審毒聲字第845 號裁定令入戒治處所施以強制
    戒治，於99年5 月28日停止戒治處分執行完畢釋放，並經臺
    灣高雄地方法院檢察署檢察官以99年度戒毒偵字第131 號為
    不起訴處分確定。詎其猶不知悛悔，又於前開強制戒治執行
    完畢釋放後5 年內，分別基於施用第一級及第二級毒品之犯
    意，先於100 年1 月16日下午某時許，在其位於高雄市○○
    區○○街15巷37號10樓住處內，先以將第二級毒品甲基安非
    他命置於玻璃球內燒烤之方式，施用甲基安非他命1 次後，
    再以將第一級毒品海洛因摻入香菸點燃之方式，施用海洛因
    1 次。嗣於同年1 月18日晚上7 時30分許，在高雄市○○○
    路130 號高雄市立凱旋醫院前，因與人發生糾紛為警盤查，
    發現其為毒品案件調驗人口，經其同意採尿送驗後，結果呈
    嗎啡、可待因、甲基安非他命及安非他命陽性反應，始悉上
    情。
三、案經高雄市政府警察局苓雅分局移送臺灣高雄地方法院檢察
    署檢察官偵查起訴。
    理  由
一、本件被告張力夫所犯均係死刑、無期徒刑、最輕本刑為3 年
    以上有期徒刑以外之罪，其於準備程序中就被訴事實為有罪
    之陳述，經本院告知簡式審判程序之旨，並聽取公訴人及被
    告意見後，本院合議庭裁定由受命法官獨任進行簡式審判程
    序，合先敘明。
二、訊據被告對上揭犯罪事實坦承不諱，且被告為警查獲後，經
    採集其尿液送驗結果，呈現嗎啡、可待因、甲基安非他命及
    安非他命陽性反應，有高雄市政府警察局苓雅分局煙毒麻藥
    案件嫌疑人尿液採證代碼對照表、高雄市立凱旋醫院100 年
    2 月21日編號A00000000 號濫用藥物尿液檢驗報告各1 份在
    卷可稽（見偵卷第7 、9 頁），足見被告之任意性自白均與
    事實相符，得為認定被告犯罪之依據。是以，被告上開施用
    第一、二級毒品之犯行，均堪以認定。另被告前因施用毒品
    案件，有事實欄所載受強制戒治執行完畢之事實，有臺灣高
    等法院被告前案紀錄表1 份在卷可憑，其於強制戒治執行完
    畢釋放後，5 年內再犯本件施用第一、二級毒品之犯行，依
    法自應予以追訴處罰。
三、按海洛因及甲基安非他命分別係毒品危害防制條例第2 條第
    2 項第1 款、第2 款所稱之第一、二級毒品，依法不得持有
    、施用。是核被告所為，係犯毒品危害防制條例第10條第1
    項、第2 項之施用第一級、第二級毒品罪。其為施用而持有
    第一級毒品海洛因及第二級毒品甲基安非他命之低度行為，
    應為其施用之高度行為所吸收，均不另論罪。被告先後二次
    施用毒品之行為，犯意各別，行為互殊，應予分論併罰。又
    被告有如事實欄所載，受有期徒刑執行完畢之事實，有上開
    臺灣高等法院被告前案紀錄表在卷可參，其受徒刑之執行完
    畢，5 年內故意再犯此二件有期徒刑以上之罪，均為累犯，
    應各依刑法第47條第1 項規定加重其刑。爰審酌被告前有麻
    藥、煙毒、恐嚇、詐欺及多項毒品前科，有上開臺灣高等法
    院被告前案紀錄表可參，素行不佳，其經觀察、勒戒、強制
    戒治及刑之執行後，仍未能徹底戒絕毒品，再犯本件施用第
    一、二級毒品罪，顯見其意志不堅，毫無戒毒悔改之意，且
    其施用毒品造成家庭負擔，對國家、社會治安有潛在之危險
    及影響，行為實有不該，惟念及被告於本院審理時終能坦承
    犯行，並考量其犯罪動機、目的、所生危害，及其自稱專科
    畢業、入監執行前為建築公司總務、月薪新臺幣8 、9 萬元
    等一切情狀（見本院卷第39頁），分別量處如主文所示之刑
    ，並定其應執行之刑，以示懲儆。
據上論斷，應依刑事訴訟法第299 條第1 項前段、第273 條之1
第1 項，毒品危害防制條例第10條第1 項、第2 項，刑法第11條
前段、第47條第1 項、第51條第5 款，判決如主文。
本案經檢察官王兆琳到庭執行職務。
中    華    民    國    100   年    7     月    21    日
                      刑事第十庭      法  官  周佳佩
以上正本證明與原本無異。
如不服本判決應於收受判決後10日內向本院提出上訴書狀，並應
敘述具體理由。其未敘述上訴理由者，應於上訴期間屆滿後20日
內向本院補提理由書（均須按他造當事人之人數附繕本) 「切勿
逕送上級法院」。
中    華    民    國    100   年    7     月    21    日
                                      書記官  李承悌
附錄本案論罪科刑法條：
毒品危害防制條例第10條
施用第一級毒品者，處6 月以上5 年以下有期徒刑。
施用第二級毒品者，處3 年以下有期徒刑。